【裁判字號】    90,自,248
【裁判日期】    900821
【裁判案由】    殺人未遂
【裁判全文】
臺灣臺南地方法院刑事判決                            九十年度自字第二四八號
    自  訴  人  乙○○
    自訴代理人  方文賢律師
    被      告  丙○○
    指定辯護人  本院公設辯護人  甲○○
右列被告因傷害案件，經自訴人提起自訴，本院判決如左：
    主  文
丙○○傷害人之身體，處有期徒刑月，如易科罰金，以佰元折算壹日。
    事  實
一、丙○○係乙○○之姐夫，二人就家產分配產生嫌隙，丙○○於民國九十年六月二
    十四日上午九時三十分許，在台南縣永康市「南天宮代天府」（位於台南縣永康
    市○○街二八七號）左廂房與友人聊天，適乙○○路過該廂房，聽到丙○○於聊
    天中隨口辱罵其父，即出言制止，二人一言不合，丙○○乃基於傷害之犯意，毆
    打乙○○，致乙○○受有頭頂部挫傷併血腫、左肩挫傷、左手擦傷、左肋骨骨折
    （第五、六、七骨折）等傷害。
二、案經被害人乙○○提起自訴。
    理  由
一、訊據被告丙○○矢口否認有傷害犯行，辯稱：伊未持鐵椅擊打自訴人之頭部，其
    頭部受傷猜想應係互為扭打時雙雙翻滾於地上，撞到牆壁或地上所造成云云。惟
    查，右揭互毆情節，業據被害人乙○○指訴歷歷，復有證人戊○○、己○○到庭
    結證見到兩人互相扭打（見九十年七月十日訊問筆錄），復有證人丁○○到庭亦
    證稱「被告和我在喝茶聊天，之後自訴人就到現場，被告與自訴人講幾句話後，
    一言不合，就打起來。」「我沒有看到被告持鐵椅打自訴人」（見九十年八月七
    日下午二時三十分審判筆錄），且告訴人受有上揭傷害，亦有奇美醫學中心出具
    之診斷證明書二紙存卷可稽。顯見被害人乙○○之傷確係因與被告丙○○互相扭
    打造成，被告所辯乃卸責之詞，不足採信。事證已甚明確，被告犯行已堪認定，
    應依法論罪科刑。
二、核被告所為，係犯刑法第二百七十七條第一項之傷害罪。爰審酌被告之品行、犯
    罪之動機、目的、手段、犯罪時所受之刺激、被害人乙○○所受傷害程度與被告
    有親屬關係及被告犯罪後並無悔意、態度等一切情狀，量處如主文所示之刑，並
    諭知易科罰金之折算標準。
三、至於自訴人自訴內容表示被告以鐵椅猛擊自訴人之頭部，涉有殺人未遂及恐嚇罪
    嫌云云，惟查本件被告所涉殺人未遂及恐嚇罪嫌，除自訴人之指訴外，別無其他
    積極證據足證，且上開證人戊○○、己○○、丁○○均證稱未目睹被告持鐵椅猛
    擊自訴人，亦未聽聞被告有揚言「打死你」等語，本院自難以自訴人片面之詞，
    遽論被告有殺人未遂及恐嚇之罪行，併此敘明。
據上論斷，應依刑事訴訟法第二百九十九條第一項前段、第三百四十三條，刑法第二
百七十七條第一項、第四十一條第一項前段，罰金罰鍰提高標準條例第一條前段、第
二條，判決如主文。
中    華    民    國      九十      年      八        月    二十一    日
                                      臺灣臺南地方法院刑事第二庭
                                          法  官  侯  明  正
右正本證明與原本無異。
如不服本判決，應於送達後十日內，向本院提出上訴狀。
                                          書記官  陳  澤  雄
中    華    民    國      九十      年      八        月    二十一    日
附錄本案論罪科刑法條全文
刑法第二百七十七條第一項：傷害人之身體或健康者，處三年以下有期徒刑、拘役或
                          一仟元以下罰金。


司法院資訊處製作；財團法人民間司法改革基金會備份。
